Contato

71992322886 (Mobile) osvaldosdj@gmail.com

www.linkedin.com/in/osvaldodias-3b272531 (LinkedIn)

Principais competências

Cloudflare WAF
Crowdstrike Falcon
Guardicore

Certifications

Analista de Defesa Cibernética
Analista de Ataque Cibernético
Auditor Interno ISO 27001
AWS Certified Cloud Practitioner
Certificado de Participação [OWASP Recife | Tempest Tech
Sessions] Palestra: Weaponizing
WSL

Osvaldo Dias

Segurança da Informação | CyberSecurity | Auditor Interno ISO 27000

Salvador, Bahia, Brasil

Resumo

Profissional altamente capacitado em Tecnologia da Informação, com ênfase destacada na gestão e liderança de equipes de suporte Nível 1 e Nível 2, além da coordenação de iniciativas voltadas para a infraestrutura. Possuo sólidos conhecimentos em sistemas operacionais, redes de computadores e segurança da informação.

Minha trajetória é marcada pelo constante aprendizado, mantendome atualizado com as mais recentes tecnologias e tendências do setor de TI. Lidero com eficácia equipes de suporte, garantindo a excelência no atendimento e a resolução eficiente de problemas. A gestão proativa das demandas de infraestrutura é uma das minhas principais habilidades, assegurando o pleno funcionamento dos sistemas e redes.

Na esfera de segurança da informação, destaco minha experiência na implementação de ferramentas de micro segmentação, como Guardicore, e a expertise em WAF (Web Application Firewall) com Cloudflare e Waap Akamai. Realizo análise de segurança em API's e aplicações, utilizando ferramentas reconhecidas como OWASP, Nikto, entre outras.

Além do enfoque na gestão de suporte e infraestrutura, venho ampliando minha atuação em DevOps/DevSecOps. Desenvolvo pipelines de entrega utilizando tecnologias como Docker, Kubernetes e Gitlab. Possuo habilidades sólidas em Python, explorando seu potencial para automação. Realizo análise estática de código fonte com SonarQube, análise dinâmica com OWASP-ZAP e, Utilizo Django e Streamlit para a criação de API's e Dashboards. Minha abordagem multidisciplinar e focada em liderança reflete meu compromisso em impulsionar equipes e garantir a eficácia operacional em ambientes de tecnologia.

Experiência

Grupo LM

Coordenador de Infraestrutura e Suporte de TI março de 2019 - Present (4 anos 11 meses)

Salvador, Bahia, Brasil

Coordenação da equipe de Infraestrutura, Suporte N1 e N2 de sistemas

Acompanhamento de projetos em infraestrutura (redes e telefonia)

Follow-up com diretoria

Segurança da informação

Análise de Vulnerabilidades

Monitoramento

Políticas e Procedimentos

LGPD

Infraestrutura como código

Gestão de Atendimentos técnicos com Relatórios de SLA

Docker

Docker-Compose

Análise de fornecedores e produtos

Telefonia convencional e VoIP

Kubernetes

Gitlab CI/CD

CDKTF - Python

Brdefender Tecnologia e Segurança

Analista de TI

2014 - 2019 (5 anos)

Salvador, Bahia, Brasil

Administração de Servidores Windows, Linux e Freebsd

Roteadores: Cisco, Juniper, Huawei, Mikrotik

OLTs: Datacom, Juniper, Huawei

Switch: Cisco, Datacom, HP, Dell, TPLink

Virtualização: Proxmox, VMware

Protocolos de Roteamento: BGP, OSPF

Backup: Veeam, Bacula

Firewall: iptables, sonicwall

Servidores Web: Apache, Nginx

Docker

Scan de Vulnerabilidades: Openvas, Nessus

Metasploit

Artefatos para certificação ISO 27000

Page 2 of 4

Servidor de logs

WordPress

Python

Monitoramento: zabbix, librenms

Associação Transparência Municipal

Analista TI

maio de 2011 - 2015 (4 anos)

Salvador, Bahia, Brasil

Analista de Infraestrutura

Administração de servidores Linux e Windows

Monitoramento Mágicos, Cacto

Backup Bacula

DNS

Servidores WEB

WAF

Ideal Mármores e Granitos

Consultor Tecnologia

janeiro de 2009 - abril de 2011 (2 anos 4 meses)

Implantação de:

Servidor de Arquivos

firewall

proxy

VPN

Câmeras de segurança

Desenvolvimento de relatórios para o sistema

Treinamento e suporte no sistema

LM Transportes

Supervisor Suporte

outubro de 2005 - maio de 2010 (4 anos 8 meses)

Supervisão da equipe de Suporte

Administração de Servidores (Windows e Linux)

Administração de contas telefônicas (móvel)

Formação acadêmica

Centro Universitario da Bahia

Bacharel, Sistema de Informação · (2007 - 2011)

Page 3 of 4

Instituto de Gestão e Tecnologia da Informação CyberSecurity · (2022 - 2022)

IPOG - Instituto de Pós-Graduação e Graduação Computação Forense · (2018 - 2019)